臺灣高雄地方法院交通事件裁定　　　　　　　　　　九十一年度交聲字第七０八號
　　原處分機關　交通部公路總局高雄區監理所旗山監理站
　　異　議　人
　　即受處分人　甲○○
右列受處分人因違反道路交通管理處罰條例案件，對於交通部公路總局高雄區監理所
旗山監理站民國九十一年十一月十三日所為之旗監違字第裁85-N00000000號裁決（原
舉發通知單：高雄縣警察局高警交字第Ｎ00000000號）聲明異議，本院裁定如左：
    主  文
異議駁回。
    理  由
一、本件異議意旨略如附件異議狀所載。
二、按「汽車駕駛人，有左列情形之一者，處新臺幣六千元以上一萬二千元以下罰鍰
    ，並當場禁止其駕駛及扣留其車輛牌照：一未領有駕駛執照駕車者。」「汽車駕
    駛人，駕駛汽車經測試檢定有左列情形之一者，處新臺幣一萬五千元以上六萬元
    以下罰鍰，並當場移置保管其車輛及吊扣其駕駛執照一年；因而肇事致人受傷者
    ，並吊扣其駕駛執照二年；致人重傷或死亡者，吊銷其駕駛執照，並不得再考領
：一酒精濃度超過規定標準。汽車駕駛人經依前項規定吊扣駕駛執照，並於吊扣
    期間再有前項情形者，處新臺幣六萬元罰鍰，並當場移置保管其車輛及吊銷其駕
    駛執照；如肇事致人重傷或死亡者，吊銷其駕駛執照，並不得再考領。」，道路
    交通管理處罰條例第二十一條第一項第一款、第三十五條第一項第一款、第二項
    分別定有明文。
三、經查，本件異議人於民國（下同）九十一年一月十日因酒醉駕車，經警依道路交
    通管理處罰條例第三十五條第一項第一款掣單舉發，並吊扣其駕駛執照一年，詎
    異議人又於其駕駛執照吊扣中之九十一年八月九日二十三時許，飲酒後駕駛車牌
    號碼ＯＶＣ－五三九號重機車，行經高雄縣大寮鄉○○村○○路○段及新厝路口
    時，為同方向亦為飲酒後駕駛車牌號碼ＧＦＣ－二六五號重機車之王志明自後追
    撞，經警檢測其呼氣所含酒精濃度達每公升０．九六毫克（ＭＧ＼Ｌ），因而依
    道路交通管理處罰條例第二十一條第一項第一款及第三十五條第一項第一款掣單
    舉發，異議人逾期未依規定到案聽候裁決，交通部公路總局高雄區監理所旗山監
    理站乃於九十一年十一月十三日逕依違反道路交通管理事件統一裁罰基準及處理
    細則第四十四條、道路交通管理處罰條例第三十五條及違反道路交通管理事件統
    一裁罰基準等規定，填掣旗監違字第裁85-N00000000號違反道路交通管理事件裁
    決書等事實，有高雄縣警察局高警交字第Ｎ00000000號舉發違反道路交通管理事
    件通知單、回執、交通部公路總局高雄區監理所旗山監理站旗監違字第裁85-N00
    000000號裁決書、違規查詢報表各一份在卷可稽。異議人對右揭事實雖坦認不諱
    ，惟辯稱：伊因酒醉駕車案件，業經本院於九十一年十一月十一日以九十一年度
    交簡字第七六五號刑事簡易判決判處拘役三十日，如易科罰金以三百元（銀元）
    折算一日，如今又遭裁決罰鍰，顯係一罪二罰云云。然查，服用酒類後酒精濃度
    超過標準，致不能安全駕駛動力交通工具而駕駛之行為，將導致自己及其他駕駛
    人、行人於使用道路時產生危險之虞，顯然無視於自己及其他參與道路交通之不
    特定人之生命、身體安全，惡性重大，故立法者立法時認為駕駛人酒醉駕車之行
    為，除應依道路交通管理處罰條例第三十五條第一項第一款規定處以行政罰鍰外
    ，亦應依刑法第一百八十五條之三之規定接受刑事審判，此乃立法者權衡考量後
    所為之決定，而本院於九十一年十一月十一日所為之上開判決，及交通部公路總
    局高雄區監理所旗山監理站於九十一年十一月十三日所為之上開裁決，均屬依法
    審判及依法行政之作為，尚無違法情事。異議人認其酒醉駕車之行為業經本院判
    處拘役三十日，則交通部公路總局高雄區監理所旗山監理站不能就同一行為予以
    裁決云云，尚有誤會而不可採取。從而，原處分機關據以援引上開規定，裁處異
    議人罰鍰新台幣六萬元，依法並無不當，異議人所為異議為無理由，自應予以駁
    回。
四、據上論斷，應依道路交通案件處理辦法第十九條，裁定如主文。
中      華      民      國    九十一    年    十  二    月      十      日
                                    臺灣高雄地方法院交通法庭
                                        法  官  孫  啟  強
右正本證明與原本無異。
如不服本裁定應於送達後五日內向本院提出抗告狀。
                                        書記官  盧  雅  婷
中      華      民      國    九十一    年    十  二    月      十      日
